臺灣高等法院民事裁定
110年度聲字第106號
聲  請  人  張寶玉  
上列聲請人因與相對人星展（台灣）商業銀行股份有限公司等間
確認債權不存在等事件，對於中華民國109年12月2日臺灣新北地
方法院109年度訴字第1559號裁定提起抗告（本院110年度抗字第
231號），並聲請訴訟救助，本院裁定如下：
    主  文
聲請駁回。
聲請訴訟費用由聲請人負擔。
    理  由
一、本件聲請意旨略以：伊請求確認相對人星展（台灣）商業銀
    行股份有限公司、陳建利間就門牌新北市○○區○○街00號16樓
    之2建物設定之最高限額抵押權及本票債權不存在，最高限
    額抵押權設定應塗銷，臺灣新北地方法院（下稱新北地院）
    108年度司執字第17256號清償票款事件強制執行程序應撤銷
    ，拍賣無效，遭新北地院民國109年12月2日109年度訴字第1
    559號裁定駁回，伊不服提起抗告，因無資力繳納抗告裁判
    費，據此聲請訴訟救助等語。
二、按當事人無資力支出訴訟費用者，法院應依聲請，以裁定准
    予訴訟救助。但顯無勝訴之望者，不在此限。民事訴訟法第
    107條第1項定有明文。又按當事人因無資力支出訴訟費用而
    聲請訴訟救助者，關於無資力支出訴訟費用之事由，應提出
    可使法院信其主張為真實並能即時調查之證據，以釋明之，
    此觀民事訴訟法第109條第2項、第284條規定自明。所謂無
    資力支出訴訟費用，係指窘於生活，且缺乏經濟信用，並無
    籌措款項以支出訴訟費用之信用技能者而言（最高法院43年
    台抗字第152號判例意旨參照）。法院調查聲請人是否無資
    力支出訴訟費用，專就聲請人提出之證據為之，如聲請人未
    提出證據，或依其提出之證據，未能信其無資力支出訴訟費
    用之主張為真實，即應將其聲請駁回，並無派員調查之必要
    （最高法院88年度台抗字第161號裁定意旨參照）。　　
三、聲請人向本院聲請訴訟救助，未就其有何窘於生活、缺乏經
    濟信用，無籌措款項支付本件抗告裁判費新臺幣（下同）1,
    000元之信用技能等節，提出可供即時調查之證據資料以為
    釋明，且依稅務電子閘門財產所得調件明細表所載（見新北
    地院109年度救字第113號限閱卷），聲請人名下有現值為42
    9萬1,500元之坐落新北市○○區○○○段○000地號公同共有土地1
    筆，衡情聲請人非無籌措本件抗告裁判費1,000元之資力，
    難認其為無資力之人。揆諸前揭說明，聲請人未釋明其為無
    資力之人，所為聲請訴訟救助，於法未合，無從准許，應予
    駁回。
四、據上論結，本件聲請為無理由，爰裁定如主文所示。
中　　華　　民　　國　　110 　年　　2 　　月　　26　　日
　　　　　　　　　民事第十五庭  
                      審判長法  官  方彬彬
                            法  官  周群翔
                            法  官  陳杰正
正本係照原本作成。
如不服本裁定，應於收受送達後10日內向本院提出抗告狀，並應
繳納抗告費新臺幣１千元。
中　　華　　民　　國　　110 　年　　2 　　月　　26　　日
　　　　　　　　　　　　　　書記官  林雅瑩